臺灣臺中地方法院民事裁定　　　　　　　 96年度小上字第1號
上　訴　人　乙○○
被上訴人　　甲○○
上當事人間請求損害賠償事件，上訴人對於民國95年10月27日本
院臺中簡易庭95年度中小字第3953號第一審小額民事判決提起上
訴，本院裁定如下：
    主  文
上訴駁回。
第二審訴訟費用新臺幣壹仟伍佰元由上訴人負擔。
    理  由
一、按對於小額程序之第一審裁判之上訴或抗告，非以其違背法
    令為理由，不得為之；又上訴狀內應記載上訴理由，表明(一)
    原判決所違背之法令及其具體內容，(二)依訴訟資料可認為原
    判決有違背法令之具體事實，民事訴訟法第436條之24第2項
    、第436條之25分別定有明文。次按所謂判決違背法令係指
    判決不適用法規或適用不當者，復為同法第468條所明定，
    此亦為小額事件之上訴程序所準用（民事訴訟法第436條之
    32第2項參照）。再按以判決有不適用法規或適用不當為上
    訴理由時，其上訴狀或理由書應有具體之指摘，並揭示該法
    規之條項或內容，若係成文法以外之法則，揭示該法則之旨
    趣，倘為司法院解釋或最高法院之判例，則應揭示該判解之
    字號或內容，如依民事訴訟法第469條所列第1款至第5款事
    由提起上訴時（第6款未準用，參照同法第436條之32第2項
    規定），其上訴狀或理由書應揭示合於該條款之事實，上訴
    理由狀如未依此項方法表明者，即難認為已對原判決之違背
    法令有具體之揭示，其上訴自難認為合法，最高法院71年臺
    上字第314號判例意旨可資參照。復按上訴不合程式或已逾
    期間或法律上不應准許者，第二審法院應以裁定駁回之，為
    民事訴訟法第471條第1項、第444條第1項前段所明定，且此
    於小額事件之上訴程序亦準用之（民事訴訟法第436條之32
    第2項參照）。
二、上訴意旨略以：上訴人於民國95年2月9日在臺中火車站前，
    固因緊急停車載人，於行車起步前，未與前方之被上訴人所
    有車牌號碼2Q-6318號自用小客車（以下簡稱系爭車輛）保
    持適當距離，因而自後方追撞系爭車輛，導致該車受損，惟
    上訴人對於被上訴人所受損害並未置之不理，而曾詢問被上
    訴人應如何處理，乃被上訴人堅持等警察到場後再談，於事
    隔3日後，即打電話告知上訴人系爭車輛業已修復，請求上
    訴人賠償修理費用新臺幣（下同）12,137元。惟系爭車輛受
    損情形並非嚴重，被上訴人主張上訴人應賠償之修復費用，
    已足可將系爭車輛整台重新烤漆，實屬偏高；且被上訴人於
    原審雖提出原廠之估價單，以證明修復系爭車輛所受損害須
    花費如上金額，然其並未至原廠修理該車，則其是否確曾支
    出上述金額之修車費用，實值存疑，原審逕依被上訴人之主
    張，判命上訴人應賠償被上訴人12,137元，上訴人自無法甘
    服，為此提起上訴，求為廢棄原判決，駁回被上訴人在第一
    審之訴及假執行之聲請等語。經核前揭上訴意旨，僅係指摘
    原審法院就被上訴人因系爭車輛遭上訴人過失撞及所受損害
    之金額一節，於取捨證據、認定事實之職權行使不當，並未
    表明原審判決有何違背法令之情事，更未具體指明原審判決
    究係違反何法律條文、成文法以外法則、司法院解釋或最高
    法院判例，揆諸前開法規暨判例意旨，其上訴自非合法，應
    予駁回。
三、依民事訴訟法第436條之32第1項準用同法第436條之19之規
    定，第二審法院為訴訟費用之裁判時，應確定其訴訟費用額
    ，而本件第二審訴訟費用額確定為裁判費新臺幣1,500元，
    應依前揭條文規定為如主文第2項之諭知。
四、據上論結，本件上訴為不合法，依民事訴訟法第436條之32
    第1項、第2項、第436條之19第1項、第444條第1項、第95條
    、第78條，裁定如主文。
中　　華　　民　　國　　96　　年　　 1　　月　　15　　日
                  民事第一庭  審判長法  官  張惠立
                                    法  官  王永春
                                    法  官  鍾啟煒
上正本證明與原本無異。
不得抗告。
中　　華　　民　　國　　96　　年　　 1　　月　　15　　日
                                    書記官
